臺灣高等法院高雄分院刑事判決　　　 100年度上訴字第1327號
上　訴　人
即　被　告　林受屏
上列上訴人因違反毒品危害防制條例案件，不服臺灣屏東地方法
院100 年度訴字第537 號中華民國100 年6 月9 日第一審判決（
起訴案號：臺灣屏東地方法院檢察署100 年度毒偵字第423 號）
，提起上訴，本院判決如下：
     主  文
上訴駁回。
     理  由
一、按不服地方法院之第一審判決而上訴者，須提出上訴書狀，
    並應敘述具體理由，上訴書狀未敘述上訴理由者，應於上訴
    期間屆滿後20日內補提理由書於原審法院。逾期未補提者，
    原審法院應定期間先命補正。但上訴書狀已敘述理由，惟所
    敘述者非屬具體理由，則屬不符上訴之法定程式，由第二審
    法院以其上訴不合法律上程式，判決駁回，不生定期命補正
    之問題，刑事訴訟法第350 條第1 項、第361 條、第362 條
    、第367 條定有明文。
二、按上開所稱具體理由，係指須就不服之判決為具體之指摘而
    言，如僅泛稱原判決認事用法不當或採證違法、判決不公等
    ，均非具體理由（法院辦理刑事訴訟案件應行注意事項第16
    2 點參照）；復按「所謂具體理由，必係依據卷內既有訴訟
    資料或提出新事證，指摘或表明第一審判決有何採證認事、
    用法或量刑等足以影響判決本旨之不當或違法，而構成應予
    撤銷之具體事由，始克當之（例如：依憑證據法則具體指出
    所採證據何以不具證據能力，或依憑卷證資料，明確指出所
    為證據證明力之判斷如何違背經驗、論理法則）；倘僅泛言
    原判決認定事實錯誤、違背法令、量刑失之過重或輕縱，而
    未依上揭意旨指出具體事由，或形式上雖已指出具體事由，
    然該事由縱使屬實，亦不足以認為原判決有何不當或違法者
    （例如：對不具有調查必要性之證據，法院未依聲請調查亦
    未說明理由，或援用證據不當，但除去該證據仍應為同一事
    實之認定），皆難謂係具體理由，俾與第二審上訴制度旨在
    請求第二審法院撤銷、變更第一審不當或違法之判決，以實
    現個案救濟之立法目的相契合，並節制濫行上訴」（最高法
    院97年度台上字第892 號判決意旨參照）。又所謂「具體理
    由」，須依據卷內既有訴訟資料或提出新事實、新證據為具
    體指摘，指出原判決有不當或違法之處。且所敘述第一審判
    決之不當或違法必須實際上存在，倘若其所指摘之理由，與
    原判決或卷內之訴訟資料不相適合，或所稱原判決之不當或
    違法，根本不存在，即不符合具體理由之形式要件（最高法
    院76年台上字第5771號判例、71年度第3 次刑事庭會議決議
    參照）。是如上訴理由書狀並未依據卷內訴訟資料，具體指
    摘原判決認事用法有何違法或不當之情形，即屬上訴未敘述
    具體理由。
三、本件上訴人即被告林受屏（下稱被告）經原審論以施用第一
    級毒品海洛因、第二級毒品甲基安非他命罪2 罪，各判處有
    期徒刑7 月、4 月，定應執行刑為有期徒刑9 月後，於民國
    100 年6 月23日具狀提起上訴，上訴理由狀記載：「原判決
    就第一級毒品海洛因部分判處有期徒刑7 月，固屬輕判，然
    為免牢獄之災，請求改判美沙冬替代療法或以罰鍰代執行」
    云云。經查:
（一）附命完成戒癮治療之緩起訴處分，係由檢察官依刑事訴訟
      法第253 條之1 第1 項、第253 條之2 之規定為之，此參
      毒品危害防制條例第24條第1 項規定自明，則被告上訴理
      由所陳，請求本院「准予接受美沙冬治療」云云，顯有誤
      會。
（二）再按行為人犯罪後之態度不同，審酌量刑時自有不同之考
      量，且量刑輕重係屬事實審法院得依職權自由裁量之事項
      ，本案原審已斟酌刑法第57條各款所列情狀而未逾越法定
      刑度予以量刑，又第一級毒品海洛因最低度之法定刑為有
      期徒刑6 月，被告為累犯，應依法加重刑，故原審對被告
      施用第一級毒品海洛因犯行，判處有期徒刑7 月，已屬最
      低度之刑，自無從以罰鍰代替刑之執行。
  綜上所述，原判決及其所有進行程序均無何不當、違法之處，
  足認被告上訴意旨所指原判決上揭不當，根本不存在。
四、從而，本件被告所具上訴書狀並未依據卷內既有訴訟資料或
    提出新事實、新證據指出原判決有何不當或違法而為具體指
    摘，顯未敘述具體理由，有聲明上訴狀在卷可按。按之上開
    規定，上訴人之上訴顯屬違背法律上之程式，應由本院依刑
    事訴訟法第367 條前段、第372 條規定，不經言詞辯論逕行
    判決如主文。
中    華    民    國   100    年    9     月    6     日
                  刑事第十一庭  審判長法  官  翁慶珍
                                      法  官  孫啟強
                                      法  官  石家禎
以上正本證明與原本無異。
施用第一級毒品部分，如不服本判決應於收受本判決後10日內向
本院提出上訴書狀，其未敘述上訴理由者，並得於提起上訴後10
日內向本院補提理由書狀（均須按他造當事人之人數附繕本）「
切勿逕送上級法院」。
施用第二級毒品部分，不得上訴。
中    華    民    國   100    年    9     月    6     日
                                      書記官  黃月瞳